臺灣屏東地方法院刑事判決　　　　　　 100年度訴字第1093號
公　訴　人　臺灣屏東地方法院檢察署檢察官
被　　　告　陳德芳
上列被告因違反毒品危害防制條例案件，經檢察官提起公訴（10
0 年毒偵字第1681號），被告於本院準備程序中就被訴事實為有
罪陳述，經本院合議庭裁定由受命法官獨任行簡式程序審理，並
判決如下：
    主  文
陳德芳施用第一級毒品，處有期徒刑拾壹月。
    事  實
一、陳德芳前因施用毒品案件，經本院以96年度毒聲字第176 號
    裁定送觀察、勒戒後，因認無繼續施用毒品之傾向，於民國
    96年7 月10日執行完畢釋放，並由臺灣屏東地方法院檢察署
    檢察官以96年度毒偵字第917 號為不起訴處分確定。其於上
    開觀察勒戒執行完畢釋放後5 年內，復因施用第二級毒品案
    件，經本院以99年度簡字第2273號判決判處有期徒刑3 月，
    如易科罰金，以新臺幣1000元折算1 日確定；又因販賣第一
    級毒品罪、販賣第二級毒品罪、販賣第二級毒品罪、販賣第
    二級毒品罪、轉讓第一級毒品罪、轉讓禁藥罪、施用第一級
    毒品罪、施用第二級毒品罪，經本院以99年度訴字第640 號
    分別判處有期徒刑15年6 月、7 年2 月、7 年2 月、7 年2
    月、1 年2 月、6 月、7 月、4 月，並定應執行有期徒刑18
    年確定，並經臺灣高等法院高雄分院以100 年上訴字第932
    號駁回上訴；再因施用第一級毒品海洛因、第二級毒品案件
    ，經本院以100 年度訴字第536 號分別判處有期徒刑6 月，
    如易科罰金，以新臺幣1000元折算1 日，及有期徒刑4 月，
    如易科罰金，以新臺幣1000元折算1 日，並應執行有期徒刑
    8 月，如易科罰金，以新臺幣1000元折算1 日確定。又因施
    用第一級毒品，經本院以100 年度訴字第888 號判處有期徒
    刑10月。詎其仍不知悔改，仍基於同時施用第一、二級毒品
    之犯意，於100 年6 月14日下午1 時許，在其位於屏東縣東
    港鎮○○路378 號住處內，以將海洛因及甲基安非他命一起
    置於玻璃球內，再以火燒烤並吸食所產生煙霧之方式，同時
    施用第一級毒品海洛因及第二級毒品甲基安非他命1 次。嗣
    於100 年6 月14日，在上址住處因另案通緝而為警逮捕，復
    徵得其同意後採尿液送驗，檢出海洛因代謝後之嗎啡、甲基
    安非他命陽性反應，始知悉上情。
二、案經屏東縣政府警察局東港分局報告臺灣屏東地方法院檢察
    署檢察官偵查起訴。
    理  由
一、本件被告陳德芳所犯均係死刑、無期徒刑、最輕本刑為3 年
    以上有期徒刑以外之罪，其於準備程序中就被訴事實為有罪
    之陳述，經本院告知簡式審判程序之旨，並聽取公訴人及被
    告意見後，合議庭裁定由受命法官獨任進行簡式審判程序，
    合先敘明。
二、訊據被告陳德芳對於上揭時地同時施用第一級毒品海洛因及
    第二級毒品甲基安非他命等情，業於警詢、本院準備程序及
    審理時坦承不諱（見屏東縣政府警察局東港分局東警分偵字
    第1000012138號刑案偵查卷宗第3 頁背面至第4 頁、本院卷
    第15頁背面、第19頁背面），又被告為警查獲後所排尿液檢
    體，經送正修科技大學超微量研究科技中心以酵素免疫分析
    法初步篩檢，再以氣相層析質譜儀法確認檢驗結果，證實該
    尿液檢體呈安非他命、甲基安非他命（即施用安非他命之代
    謝物）與可待因、嗎啡（即施用海洛因之代謝物）陽性反應
    ，有該中心100 年6 月30日報告編號：R00-0000-000號尿液
    檢驗報告（原始編號：東警分第00000000號）、屏東縣政府
    警察局東港分局偵辦毒品條例案尿液受檢人真實姓名對照表
    （代號：東警分第00000000號）各1 紙在卷可稽（參見上開
    刑案偵查卷宗第12、6 頁），並有屏東縣政府警察局東港分
    局大鵬灣派出所刑事案件報告單、偵查報告、查獲施用毒品
    案件報告表、屏東縣政府警察局東港分局查獲涉嫌毒品條例
    案初步檢驗報告單、甲基安非他命/ 嗎啡二合一簡易快速篩
    檢試劑【尿液、毒品原型適用】及東港分局大鵬灣派出所偵
    辦陳德芳毒品案照片6 張附卷可佐( 參見上開刑案偵查卷宗
    第1 至2 、5 至11頁) 。綜上，足認被告上揭自白與事實相
    符，堪可採信。又被告前因施用毒品案件，經本院以96年度
    毒聲字第176 號裁定送觀察、勒戒後，因認無繼續施用毒品
    之傾向，於民國96年7 月10日執行完畢釋放，並由臺灣屏東
    地方法院檢察署檢察官以96年度毒偵字第917 號為不起訴處
    分確定等情，有臺灣高等法院被告前案紀錄表及在監在押全
    國紀錄表各1 份在卷可考，是被告於前開觀察勒戒執行完畢
    釋放後5 年內，再犯本案施用毒品犯行，核與毒品危害防制
    條例第23條第2 項所定相符，公訴人提起公訴，於法並無不
    合，本院自應依法論科。
三、按海洛因為毒品危害防制條例第2 條第2 項第1 款所稱之第
    一級毒品。核被告陳德芳所為，係犯毒品危害防制條例第10
    條第1 項、第2 項之施用第一級毒品罪與施用第二級毒品罪
    ；其持有第一級毒品與第二級毒品之低度行為，應為施用之
    高度行為所吸收，不另論罪。被告同時施用第一、二級毒品
    之犯行，係一行為觸犯數罪名之想像競合犯，應依刑法第55
    條前段之規定，從一重之施用第一級毒品罪論處。爰審酌被
    告曾因施用毒品犯行而送觀察、勒戒執行完畢後，仍不知悔
    改，而有犯罪事實欄所示之施用第一級海洛因、第二級毒品
    甲基安非他命之前科，且本次又再度為施用第一級毒品等之
    犯行，顯見其戒絕毒品之決心不堅，惟念其施用毒品乃戕害
    自己身心健康，尚未危及他人，犯後坦承犯行，態度良好，
    並其犯罪之動機、目的及智識程度等一切情狀，量處如主文
    所示之刑。
據上論斷，應依刑事訴訟法第273 條之1 第1 項、第299條第1項
前段，毒品危害防制條例第10條第1 項、第2 項，刑法第11條前
段、第55條，判決如主文。
本案經檢察官王光傑到庭執行職務。
中    華    民    國  100     年    10    月    20    日
                  刑事第三庭  法  官    黃姿育
以上正本證明與原本無異。
如不服本判決應於收受判決後10日內向本院提出上訴書狀，並應
敘述具體理由；其未敘述上訴理由者，應於上訴期間屆滿後20日
內向本院補提理由書（均須按他造當事人之人數附繕本）「切勿
逕送上級法院」。
中    華    民    國   100    年    10    月    20    日
                              書記官    鍾小屏
附錄法條
毒品危害防制條例第10條
施用第一級毒品者，處 6 月以上 5 年以下有期徒刑。
施用第二級毒品者，處 3 年以下有期徒刑。